【裁判字號】    95,重訴,385
【裁判日期】    951228
【裁判案由】    損害賠償
【裁判全文】
臺灣高雄地方法院民事判決             95年度重訴字第385號
原      告  國泰人壽保險股份有限公司
法定代理人  丁○○
訴訟代理人  丙○○
被      告  乙○○
訴訟代理人  甲○○
上列當事人間請求損害賠償事件，原告於刑事訴訟程序（95年度
訴字第981 號）提起附帶民事訴訟（95年度附民字第108 號），
經本院刑事庭移送前來，本院於民國95年12月14日言詞辯論終結
，判決如下：
    主      文
被告應給付原告新台幣伍佰伍拾貳萬零壹佰陸拾肆元，及自民國
九十五年五月十一日起至清償日止，按週年利率百分之五計算之
利息。
訴訟費用由被告負擔。
本判決第一項於原告以新台幣壹佰捌拾肆萬元為被告供擔保後，
得假執行。
    事實及理由
一、本件原告起訴主張：被告自民國75年4 月26日起，擔任原告
    公司高雄市北區展業處區主任，平日負責收費員收費保全等
    業務之指導及管理事項、收費員新契約推展有關事項、收費
    人員不足時暫行接管收費及保全工作、轄區內各種保險給付
    金之申請轉送追蹤事項、其他有關保戶服務事項等業務，於
    如附表序號1 至42號、序號61～345 號所示日期，將向原告
    保戶所收取如附表序號1 至42號、序號61～345 號所示之保
    費金額侵占入己。復於不詳時間、地點，連續向原告辦理保
    單貸款人員詐稱：原告如附表序號43至60號所示之保戶王蔡
    玉蘭等人欲申請保單質押借款等語，並在保單貸款借據上偽
    簽各該保戶之姓名、住址、身分證統一編號等資料後，交予
    原告保單質押借款業務承辦人員申辦貸款，致原告誤信係上
    開保戶欲辦理保單貸款，陷於錯誤而核發款項共達新台幣（
    下同）1,335,652 元予被告。因被告上揭侵占或詐欺之不法
    行為，致經原告核算共計損失6,382,900 元，嗣被告已償還
    862,736 元。被告所為涉偽造文書等刑事案件，業經本院判
    處有期徒刑1 年6 月，爰依據侵權行為法律關係，請求被告
    給付5,520,164 元（計算式：6,382,900 －862,736 ＝
    5,520,164） 等語。並聲明求為判決：（一）被告應給付原
    告5,520,164 元，及自起訴狀繕本送達之翌日起至清償日止
    ，按週年利率5 ％計算之利息。
    （二）願供擔保請求宣告假執行。
二、被告則以：對原告所主張之事實及金額不爭執，但被告無力
    清償，盼能與原告和解等語置辯。並聲明求為判決：原告之
    訴駁回。
三、查，原告主張之上揭事實，為被告所不爭執，且經本院依職
    權調閱本院95年度訴字第981 號刑事卷（影印外放）查核屬
    實，堪信為真實。從而，原告依民法第184 條第1 項規定，
    請求被告給付5,520,164 元，及自起訴狀送達之翌日即95年
    5 月11日起至清償日止，按週年利率5 ％計算之利息，為有
    理由，應予准許。
四、原告陳明願供擔保請求宣告假執行，核無不合，爰酌定相當
    之擔保金准許之。
五、結論：原告之訴為有理由，依民事訴訟法第78條、第390 條
    第2 項，判決如主文。
中    華    民    國    95    年    12    月    28    日
                  民事第三庭審判長法  官  鄭月霞
                                  法  官  伍逸康
                                  法  官  洪培睿
以上正本係照原本作成。
如不服本判決，應於送達後20日內，向本院提出上訴狀並表明上
訴理由，如於本判決送達前提起上訴者，應於判決送達後10日內
補提上訴理由書（須附繕本）。
中    華    民    國    95    年    12    月    29    日
                                  書記官  林雯琪


司法院資訊處製作；財團法人民間司法改革基金會備份。
